最高法院民事裁定　　　　　　九十四年度台抗字第一０六一號
　　再 抗告 人　中國農民銀行股份有限公司
　　法定代理人　陳高吉
　　訴訟代理人　李育銘
上列再抗告人因與永光製粉股份有限公司間清償債務強制執行事
件，對於中華民國九十四年八月五日台灣高等法院高雄分院裁定
（九十四年度抗字第三九四號），提起再抗告，本院裁定如下：
    主  文
再抗告駁回。
再抗告程序費用由再抗告人負擔。
    理  由
本件再抗告人執台灣高雄地方法院 (下稱高雄地院 )九十三年度
促字第三九一三七號確定支付命令為執行名義，聲請對債務人永
光製粉股份有限公司（下稱永光公司）之財產為強制執行，經高
雄地院以九十四年度執字第二七八九號裁定以：該支付命令所列
永光公司之法定代理人甲○○已於裁定前死亡，該支付命令因欠
缺當事人能力而不合法，經通知伊補正而未補正後為由，駁回再
抗告人強制執行之聲請。再抗告人提起抗告，原法院以：強制執
行應依執行名義為之，執行法院對於執行名義是否有效成立，自
應加以審查。未確定之支付命令，不備執行名義之要件，其執行
名義尚未成立，執行法院不得據以強制執行。法院誤認未確定之
裁判為確定，而依聲請付與確定證明書者，不生該裁判已確定之
效力。執行法院就該裁判已否確定，仍得予以審查，不受該確定
證明書之拘束。又公司之董事長對外代表公司，為公司法第二百
零八條第四項所明定，對公司為訴訟行為時，除法律別有規定外
，自應列有代表公司權限之法定代理人並向其為之，始為合法；
如該法定代理人已死亡，其人格既已消滅，自無從再代表該公司
，於未經有法定代理人承受訴訟前，依民事訴訟法第一百七十條
及第一百八十八條第一項規定，係當然停止訴訟，法院亦不得為
關於本案之訴訟行為，故此期間所為以已死亡之人為法定代理人
之裁判，自不合法。執行法院以再抗告人之執行名義不合法，經
命補正而未補正，駁回其對永光公司部分之執行，於法無違，因
而維持執行法院之裁定，駁回其抗告。經核於法洵無違誤。
按當事人之法定代理人死亡或其代理權消滅者，訴訟程序在有法
定代理人承受其訴訟前，當然停止。又訴訟程序當然停止期間，
法院及當事人不得為關於本案之訴訟行為，民事訴訟法第一百七
十條、第一百八十八條第一項定有明文。法院於當然停止期間為
裁判行為，應為法所不許。查本件再抗告人係於民國九十三年七
月二十日具狀向高雄地院聲請對債務人永光公司核發支付命令，
惟永光公司之原法定代理人甲○○早於九十三年七月十九日死亡
，有戶籍謄本可稽，乃高雄地院未命補正，於有法定代理人合法
承受訴訟前，即於同年月二十二日核發系爭支付命令，並對甲○
○為送達，自為法所不許，不得據以為強制執行。再抗告意旨，
聲明廢棄原裁定為無理由。
據上論結，本件再抗告為無理由。依強制執行法第三十條之一、
民事訴訟法第四百九十五條之一第二項、第四百八十一條、第四
百四十九條第一項、第九十五條、第七十八條，裁定如主文。
中　　華　　民　　國　九十四　年 　十一 　月　 十七 　日
                      最高法院民事第七庭
                          審判長法官  劉　延　村
                                法官  劉　福　來
                                法官  陳　重　瑜
                                法官  黃　秀　得
                                法官  顏　南　全
      本件正本證明與原本無異
                                      書  記  官
中　　華　　民　　國　九十四　年　 十一 　月　二十九　日
                                                      Ｅ
